【裁判字號】    97,易,3961
【裁判日期】    971031
【裁判案由】    竊盜
【裁判全文】
臺灣臺中地方法院刑事判決              97年度易字第3961號
公  訴  人  臺灣臺中地方法院檢察署檢察官
被      告  乙○○
                    號
上列被告因竊盜案件，經檢察官提起公訴（97年度偵緝字第1778
號），本院判決如下：
    主    文
乙○○共同攜帶兇器竊盜，處有期徒刑陸月，如易科罰金，以新
臺幣壹仟元折算壹日。
    犯罪事實
一、乙○○與洪添進（另案由臺灣臺中地方法院檢察署檢察官通
    緝中）基於意圖為自己不法所有之竊盜犯意聯絡，於民國96
    年11月3日上午6時30分許，由洪添進駕駛車牌號碼不詳之自
    小客車搭載乙○○，至臺中縣豐原市○○路40巷2號前，由
    乙○○在現場把風，再由洪添進手戴手套，攜帶其所有客觀
    上足供兇器使用之電鑽1支，將丙○○所有車牌號碼B5-6766
    號自小客車之駕駛座門鎖破壞後，進入車內欲發動該車竊取
    之，因該車裝有電腦晶片感應鎖而無法發動，洪添進即以徒
    手方式，竊取丙○○所有置放於該車之外套1件，得手後，2
    人即駕駛上開車牌號碼不詳之自小客車離去。嗣丙○○發覺
    後報警處理，經警現場採集指紋比對，始循線查悉上情。
二、案經臺中縣警察局豐原分局報請臺灣臺中地方法院檢察署檢
    察官偵查起訴。
    理    由
一、按被告以外之人於審判外之言詞或書面陳述，除法律有規定
    者外，不得作為證據，刑事訴訟法第159條第1項定有明文，
    此即學理上所稱「傳聞證據排除法則」。被告以外之人於偵
    查中向檢察官所為之陳述，除顯有不可信之情況者外，得為
    證據；被告以外之人於審判外之陳述，雖不符同法第159 條
    之1至第159條之4之規定，而經當事人於審判程序同意作為
    證據，法院審酌該言詞陳述或書面陳述作成時之情況，認為
    適當者，亦得為證據。當事人、代理人或辯護人於法院調查
    證據時，知有第159條第1項不得為證據之情形，而未於言詞
    辯論終結前聲明異議者，視為有前項之同意，亦為同法第
    159之1第2項及第159條之5所分別明定。而鑒於採用傳聞證
    據排除法則之重要理由之一，係因傳聞證據未經當事人之反
    詰問予以覈實，若當事人願放棄對原供述人之反對詰問時，
    原則上即可承認該傳聞證據之證據能力，而揆諸我國刑事訴
    訟法第159條之5之立法理由，除參照前述傳聞證據排除法則
    之基本法理外，亦參考日本刑事訴訟法第326條之立法例，
    查日本刑事審判實務之運作，有關檢察官及被告均同意作為
    證據之傳聞書面材料或陳述，可直接援引該國刑事訴訟法第
    326條作為傳聞例外之法律依據，僅在檢察官與被告不同意
    之情況下，乃須根據其他傳聞例外規定俾以斟酌該等書面材
    料或陳述是否具有證據能力，在當事人間無爭執之案件中，
    傳聞證據基本上均可依據前引規定提出於法院使用。據此，
    我國刑事訴訟法第159條之5之適用應可作同上之解釋，本件
    證人即被害人丙○○於警詢中所為之證述內容，固為被告以
    外之人在審判外之陳述，屬傳聞證據，惟被告乙○○就前開
    審判外之陳述，迄於言詞辯論終結前，對於該等證詞之證據
    能力並未為異議之聲明，而本院審酌該證人陳述作成時之情
    況，核無違法取證及證明力明顯過低而顯有不可信之瑕疵及
    情況，亦認為以之作為證據為適當，故依上開規定及說明，
    前開證人丙○○之證述自得作為證據，合先敘明。
二、訊據被告對於上揭犯罪事實均坦承不諱，核與證人即被害人
    丙○○於警詢時所證述之情節大致相符，且有內政部警政署
    刑事警察局96年11月9日刑醫字第0960170676號鑑驗書、車
    籍查詢-基本資料詳細畫面各1份在卷可稽，堪認被告之自白
    與事實相符，本件事證明確，其犯行應堪認定。
三、按刑法第321條第1項第3款之攜帶兇器竊盜罪，係以行為人
    攜帶兇器竊盜為其加重條件，此所謂兇器，其種類並無限制
    ，凡客觀上足對人之生命、身體、安全構成威脅，具有危險
    性之兇器均屬之，且祇須行竊時攜帶此種具有危險性之兇器
    為已足，並不以攜帶之初有行兇之意圖為必要 (最高法院79
    年台上字第5253號判例意旨參照)；本件共犯洪添進以電鑽1
    支破壞丙○○所有上開車牌號碼B5-6766號自小客車之駕駛
    座門鎖後入內行竊，其所使用之電鑽1支屬金屬材質，足以
    為殺傷人之生命、身體之器械，要係具有危險性之兇器無誤
    。故被告上開所為，係犯刑法第321條第1項第3款攜帶兇器
    竊盜罪。被告與共犯洪添進就上開加重竊盜之犯行，互有犯
    意聯絡及行為分擔，應論以共同正犯。爰審酌被告不思正途
    獲取財物，及其行為之手段，所竊取物品之價值，被害人所
    受之損害，且於犯後均能坦承犯行，態度尚佳等一切情狀，
    量處如主文所示之刑，並諭知易科罰金之折算標準。另共犯
    洪添進所持以行竊之電鑽1支，係共犯洪添進供本件犯罪所
    用之物，惟未經扣案，雖無證據證明已滅失，但為避免將執
    行之困難，爰不予宣告沒收，附此敘明。
據上論斷，應依刑事訴訟法第299條第1項前段，刑法第28條、第
321條第1項第3款、第41條第1項前段，判決如主文。
本案經檢察官甲○○到庭執行職務。
中    華    民    國    97    年    10    月    31    日
                        刑事第三庭  法  官   楊曉惠
上正本證明與原本無異。
如不服本判決，應於收受送達後10日內向本院提出上訴書狀（應
敘述具體理由並附繕本）。
上訴書狀如未敘述理由，應於上訴期間屆滿後20日內補提理由書
於本院。
                                    書記官   陳玲誼
中    華    民    國    97    年    10    月    31    日
附錄本案論罪科刑法條全文：
刑法第321條：
犯竊盜罪而有左列情形之一者，處6月以上、5年以下有期徒刑：
一  於夜間侵入住宅或有人居住之建築物、船艦或隱匿其內而犯
    之者。
二  毀越門扇、牆垣或其他安全設備而犯之者。
三  攜帶兇器而犯之者。
四  結夥三人以上而犯之者。
五  乘火災、水災或其他災害之際而犯之者。
六  在車站或埠頭而犯之者。
前項之未遂犯罰之。


司法院資訊處製作；財團法人民間司法改革基金會備份。
